# 划拨地的转让，之后又被法院判决收回，账务上如何处理

提问人：liuzixiao 时间：2023-04-14 10:24:24
AB公司均受同一最终控制，A公司一直代付B公司的员工工资，记在其他应收。 2020 年，B公司与A公司签订协议，将权属为B公司的划拨地转让给A公司，从而抵消其他应收款，但是相关权属一直无法办理变更，A公司当时做账借：固定资产，贷：其他应收
2021 年，B公司破产清算，根据法院判决，将B公司的划拨地收回（因为这是一年以内的交易），请问陈老师，此时A公司应该怎么做账？
方案一：借：其他应收
借：累计折旧
贷：固定资产
贷：营业外收支（债务重组利得）
这样处理是否合理？请陈老师指点。

回答人：chenyiwei
划拨地本身不能直接转让，该交易的合法性存在问题。但鉴于A事实上取得了该划拨地的使用权，故在 2020 年内取得该划拨地时（当时应当还无法合理预见后续的一年内B公司破产清算事项），可以按照抵债金额和该划拨地使用权的未来现金流量现值孰低，确认一项使用权资产（或长期待摊费用），该资产入账价值与原债权账面价值之间的差额借记资本公积。
2021 年内该项划拨地被收回，按被收回时点该项使用权资产（或长期待摊费用）的账面价值转为对B公司的债权，并基于B公司已进入破产清算程序的实际情况，按个别认定法对其谨慎计提坏账准备。